【裁判字號】    89,台上,719
【裁判日期】    890217
【裁判案由】    盜匪
【裁判全文】
最高法院刑事判決                                八十九年度台上字第七一九號
    上  訴  人  甲○○
右上訴人因盜匪案件，不服台灣高等法院高雄分院中華民國八十八年十一月二十三日
第二審判決（八十八年度上訴字第一四九四號，起訴案號：台灣高雄地方法院檢察署
八十八年度偵字第一六○九一號），提起上訴，本院判決如左：
    主  文
上訴駁回。
    理  由
按刑事訴訟法第三百七十七條規定：上訴於第三審法院，非以判決違背法令為理由，
不得為之。是提起第三審上訴，應以原判決違背法令為理由，係屬法定要件；且必須
依據卷內資料為具體之指摘，並足據以辨認原判決已具備違背法令之形式，始屬相當
。本件上訴人甲○○上訴意旨略稱：(一)原判決事實認定上訴人係持不具殺傷力之玩具
手槍一把，內裝不具殺傷力之鋼珠六發犯本件盜匪犯行，但對於上訴人係於何時、何
地及何原因持有上開槍彈，暨上訴人持有該槍彈並未觸犯槍砲彈藥刀械管制條例罪責
等情，並未於事實欄明白記載，並於理由內說明，不無理由不備之違誤。(二)上訴人所
犯本件盜匪犯行，與民國八十六年七月二十九日所犯另案判決有罪確定之盜匪罪，係
基於概括犯意反覆為之，有連續犯裁判上一罪關係，依審判不可分原則，本件應諭知
免訴判決，原審仍為本件科刑之判決，適用法則不當。(三)懲治盜匪條例已於三十五年
四月八日失效，原審依該條例論罪科刑，亦屬不當等語。惟查原審依其調查證據之結
果，本於推理作用，認上訴人有原判決事實所載於八十七年七月五日上午五時二十分
許，在高雄市○○區○○路與和平路口附近之便利超商前，持不具殺傷力之仿美國Ｃ
ＯＬＴ廠半自動手槍製造之玩具手槍一把（內裝不具殺傷力之改造六ＭＭ鋼珠六發）
，佯稱係真槍，喝令駕駛ＲＴ－六一七八號自用小客車之陳柏宏及內載之葉子華下車
，否則即開槍等語，致使陳柏宏、葉子華不能抗拒依令下車，而強行駕駛劫走上開自
用小客車及陳柏宏、葉子華所有置於車內之行動電話各一支（均已發還），經警查獲
等情，因將第一審論處上訴人意圖為自己不法所有以強暴方法致使不能抗拒而取他人
之物罪刑（褫奪公權五年）之判決撤銷，改判論處意圖為自己不法所有以脅迫方法致
使不能抗拒而取他人之物罪刑（褫奪公權五年），業已明其所憑之證據及認定之理
由，並以上開槍彈均不具殺傷力，有內政部警政署刑事警察局鑑驗通知書可按；上訴
人本件犯罪，與其於八十六年七月二十九日所犯之盜匪罪，相隔一年許，且上訴人於
第一審自承犯本件係臨時起意，足見其非出於前罪之概括犯意，本件之罪不能與前罪
論以連續犯；俱分別於理由內予以指駁說明。從形式上觀察，並無違背法令之情形存
在。上訴意旨(二)係對原判決理由已經指駁說明之事項，重為爭執，上訴意旨(一)係對不
成立犯罪之事項，爭執應於科刑判決書事實欄記載，俱不足據以辨認原判決有各該所
指違背法令之形式。又原審係適用四十六年六月五日修正公布迄仍有效施行中之懲治
盜匪條例第五條第一項第一款論處上訴人罪刑，上訴意旨(三)所指原判決違法情形亦不
存在。綜上所述，依首揭說明，應認本件之上訴為違背法律上之程式，予以駁回。
據上論結，應依刑事訴訟法第三百九十五條前段，判決如主文。
中      華      民      國    八十九    年      二      月     十七     日
                              最高法院刑事第十庭
                                  審判長法官  曾  有  田
                                        法官  陳  宗  鎮
                                        法官  劉  介  民
                                        法官  魏  新  和
                                        法官  孫  增  同
      右正本證明與原本無異
                                              書  記  官
中      華      民      國    八十九    年      二      月    二十一    日


司法院資訊處製作；財團法人民間司法改革基金會備份。
